【裁判字號】    97,訴,2769
【裁判日期】    971212
【裁判案由】    清償借款
【裁判全文】
臺灣臺北地方法院民事判決              97年度訴字第2769號
原      告  永豐商業銀行股份有限公司
法定代理人  戊○○
訴訟代理人  己○○
            乙○○
            丁○○
被      告  甲○○
上當事人間請求清償借款事件，本院於民國97年11月26日言詞辯
論終結，判決如下：
    主  文
被告應給付原告新台幣佰拾貳萬零佰貳拾貳元，及自民國
八十四年十二月三十日起至清償日止，按年息百分之十點五計算
之利息，暨自民國八十四年十二月三十日起至清償日止，按上開
利率百分之二十計算之違約金。
訴訟費用由被告負擔。
    事  實  及  理  由
一、按當事人喪失訴訟能力或法定代理人死亡或其代理權消滅者
    ，訴訟程序在有法定代理人或取得訴訟能力之本人，承受其
    訴訟以前當然停止，民事訴訟法第170 條定有明文。又該條
    所定之承受訴訟人，於得為承受時，應即為承受之聲明，同
    法第175 條第1 項亦規定甚詳。本件原告法定代理人原為丙
    ○○，嗣於審理中變更為戊○○，並聲明承受訴訟，有臺北
    市政府營利事業登記證、行政院金融監督管理委員會函文、
    銀行營業執照等件在卷可佐，經核與前開規定相符，是其聲
    明承受訴訟，即屬適法。
二、原告主張：被告於民國83年9 月30日，向原告借款新台幣（
    下同）0000000 元，約定清償期限為84年9 月30日，按月分
    期攤還本息，目前利息按年息百分之10.5計算，如未按期繳
    納，視為借款全部到期，除仍按上開利率計息外，自逾期之
    日起6 個月以內者，按上開利率百分之10，逾期超過6 個月
    部份，按上開約定利率百分之20計付違約金。詎被告借款後
    ，本息僅繳納至83年10月1 日餘款即未清償，依約借款視為
    全部到期，經就被告提供之不動產，向臺灣士林地方法院以
    84年度執字第1802號拍賣抵押物事件（下稱系爭事件）聲請
    強制執行清償部分款項外，被告尚欠如主文所示本金、利息
    及違約金。爰依消費借貸法律關係提起本件訴訟等情。聲明
    ：如主文第一項所示。
三、被告則以：不曾向原告借款，不知原告所告何事等語，資為
    抗辯。聲明：原告之訴駁回。
四、經查，原告主張上開事實，業據其提出借據、約定書、授信
    申請書、查詢明細表、系爭事件分配表等件在卷可按。已徵
    原告主張上情，應非子虛。至被告雖以上開情詞置辯，惟為
    原告所否認。復查，原告曾以上開借款屆期未受清償，聲請
    拍賣被告名義上所有，前提供原告設定抵押權以為擔保之不
    動產，經系爭事件裁定准許拍賣，並進入強制執行程序等情
    ，已經本院依職權調取系爭事件卷宗核閱屬實。倘參酌系爭
    事件公文多次合法送達被告當時臺北市○○街38巷18弄22號
    3 樓住處乙節相互以觀。已徵被告知悉名下房屋經執行拍賣
    等事。則其所辯不知有房屋被拍賣之事云云，顯然無稽，不
    足採信。則前開遭拍賣被告名義上所有房屋，既為擔保原告
    上開借款而設定，亦徵被告確有向原告借款之事。則被告復
    空言否認上情，亦屬無據，不足採認。此外，參酌證人即對
    保人李美菁到庭結證：上開借據上「83.9.30 」、「李美菁
    」印文係伊所為，伊經手的案件只要如此記載，就是已經確
    認對保，被告係主債務人，一定會確實核對等語以觀，益徵
    原告上開主張事實為真實。被告前開空言所辯，僅係臨訟卸
    責之詞，甚不可取。
七、綜上所述，原告本於消費借貸法律關係，訴請被告給付如主
    文第一項所示之本金、利息及違約金，為有理由，應予准許
    。
八、本件事證已臻明確，兩造其餘攻擊、防禦方法及證據資料之
    主張，核與判決結果不生影響，爰不逐一論駁，應予敘明。
九、據上論結：本件原告之訴為有理由，依民事訴訟法第78條，
    判決如主文。
中    華    民    國    97    年    12    月    12    日
                        民事第二庭法  官  黃呈熹
以上正本係照原本作成
如對本判決上訴，須於判決送達後20日內向本院提出上訴狀
中    華    民    國    97    年    12    月    12    日
                                  書記官  傅美蓮


司法院資訊處製作；財團法人民間司法改革基金會備份。
